臺灣高等法院刑事裁定
111年度聲字第2474號
聲  請  人  臺灣高等檢察署檢察官
受  刑  人  
即  被  告 麥海騰



上列聲請人因受刑人數罪併罰有二裁判以上，聲請定其應執行之
刑（聲請案號：臺灣高等檢察署111年度執聲字第1194號），本
院裁定如下：
    主  文
麥海騰犯如附表所示各罪所處之刑，應執行有期徒刑參年。
    理  由
一、聲請意旨略以：上列受刑人即被告麥海騰（下稱受刑人）因
    違反毒品危害防制條例等數罪，先後經判決確定如附表，應
    依刑法第50條第1項第1款、第2項、第53條、第51條第5款規
    定，定其應執行之刑，爰依刑事訴訟法第477條第1項聲請裁
    定等語。
二、按裁判確定前犯數罪者，併合處罰之，但得易科罰金之罪與
    不得易科罰金之罪，不在此限；前項但書情形，受刑人請求
    檢察官聲請定應執行刑者，依第51條規定定之；數罪併罰，
    有二裁判以上，依第51條之規定，定其應執行之刑；數罪併
    罰，分別宣告其罪之刑，宣告多數有期徒刑者，於各刑中之
    最長期以上，各刑合併之刑期以下，定其刑期，但不得逾30
    年，刑法第50條第1項但書第1款、第2項、第53條及第51條
    第5款定有明文。準此，如受刑人所犯之數罪中有原得易科
    罰金之罪者，因與他罪合併定執行刑，於裁判前所犯數罪兼
    有得易科罰金、不得易科罰金之罪混合時，應繫乎受刑人之
    請求與否，而非不問其利益與意願，一律併合處罰之。又按
    數罪併罰中之一罪，依刑法規定得易科罰金，若因與不得易
    科之他罪併合處罰結果而不得易科罰金時，原所易科部分所
    處之刑，自亦無庸為易科折算標準之記載，此經司法院大法
    官會議釋字第144號解釋甚明。另按法律上屬於自由裁量之
    事項，有其外部性界限及內部性界限，並非概無拘束，依據
    法律之具體規定，法院應在其範圍選擇為適當之裁判者，為
    外部性界限；而法院為裁判時，應考量法律之目的，及法律
    秩序之理念所在者，為內部性界限；法院為裁判時，二者均
    不得有所踰越。在數罪併罰，有二裁判以上，定其應執行之
    刑時，固屬於法院自由裁量之事項，然仍應受前揭外部性界
    限及內部性界限之拘束（最高法院94年度台非字第233號判
    決意旨參照）；而刑事訴訟法第370條第2項規定：「前項所
    稱刑，指宣告刑及數罪併罰所定應執行之刑。」已針對第二
    審上訴案件之定應執行之刑，明定有不利益變更禁止原則之
    適用，而分屬不同案件之數罪併罰，倘一裁判宣告數罪之刑
    ，曾經定其執行刑，再與其他裁判宣告之刑定其執行刑時，
    在法理上亦應同受此原則之拘束，亦即另定之執行刑，其裁
    量所定之刑期，不得較重於前定之執行刑加計後裁判宣告之
    刑之總和。
三、經查，受刑人因違反毒品危害防制條例等數罪，分別經臺灣
    桃園地方法院及本院判處如附表編號1至8所示之刑，均經確
    定在案，此有上開各判決、本院被告前案紀錄表存卷可佐（
    聲請書附表編號7之犯罪日期應更正、補充如下）。又上開
    如附表所示之數罪，其中有得易科罰金之罪（附表編號1至7
    ）與不得易科罰金之罪（附表編號8），固合於刑法第50條
    第1項但書第1款之規定，惟受刑人已於民國111年7月7日之
    「定刑聲請切結書」上親自簽名捺印同意聲請定刑，有上開
    切結書附卷可參，則本件自應依刑法第50條第2項之規定，
    依同法第51條規定定其應執行刑。茲檢察官向最後事實審之
    本院聲請定其應執行之刑，本院審核認其聲請於法尚無不合
    ，並審酌受刑人如附表各罪所示刑度之外部限制（總刑期為
    有期徒刑4年4月），附表編號1至7之罪前經臺灣桃園地方法
    院以111年度聲字第950號裁定應執行有期徒刑1年6月，故此
    次應於有期徒刑3年6月以下定其應執行之刑，考量受刑人所
    犯附表編號1至5所示之罪均為竊盜相關罪名（攜帶兇器竊盜
    罪、竊盜罪、竊盜未遂罪），其犯罪類型、罪質相同、行為
    態樣類似，責任非難重複程度較高，然與附表編號6至8所示
    之行使偽造私文書罪、侵占罪、販賣第三級毒品未遂罪之罪
    質與犯罪情節均不同，是斟酌先前之定刑已給予相當程度之
    寬減、附表編號8所示之罪僅止於未遂而未實際造成毒品流
    通之危害等情，就附表各罪為整體非難評價後，再參酌受刑
    人於111年8月5日針對本件定執行刑陳述：「無意見」（見
    本院卷第83頁陳述意見狀），定其應執行之刑如主文所示。
據上論斷，應依刑事訴訟法第477條第1項，刑法第53條、第51條
第5款，裁定如主文。
中　　華　　民　　國　　111 　年　　8 　　月　　30　　日
                  　刑事第八庭　審判長法　官　陳世宗
                                      法　官　林呈樵
                                      法　官　吳勇毅
以上正本證明與原本無異。
如不服本裁定，應於收受送達後五日內向本院提出抗告狀。
                                      書記官  許家慧
中　　華　　民　　國　　111 　年　　8 　　月　　30　　日
附表：
編號  1 2 3 罪名  攜帶兇器竊盜罪 攜帶兇器竊盜罪 竊盜未遂罪 宣告刑  有期徒刑6月 有期徒刑6月 有期徒刑3月 犯罪日期  109/07/18 109/07/18 109/07/18 偵查（自訴）機關年度案號  桃園地檢109年度偵字第29487號等   最後事實審 法院 桃園地院 桃園地院 桃園地院  案號 110年度審簡字第434號 110年度審簡字第434號 110年度審簡字第434號  判決日期 110/08/31 110/08/31 110/08/31 確定判決 法院 桃園地院 桃園地院 桃園地院  案號 110年度審簡字第434號 110年度審簡字第434號 110年度審簡字第434號  判決確定日期 110/09/29 110/09/29 110/09/29 是否為得易科罰金之案件  是 是 是 備註  桃園地檢110年度執字第11181號（編號1至3前經桃園地院以110年度審簡字第434號判決定應執行有期徒刑10月）     編號1至7前經桃園地院以111年度聲字第950號裁定應執行有期徒刑1年6月   

編號  4 5 6 罪名  攜帶兇器竊盜罪 竊盜罪 行使偽造私文書罪 宣告刑  有期徒刑6月 有期徒刑2月 有期徒刑2月 犯罪日期  109/08/06 109/05/23 109/05/24 偵查（自訴）機關年度案號  桃園地檢109年度偵字第31549號 桃園地檢110年度偵緝字第733號等  最後事實審 法院 桃園地院 桃園地院 桃園地院  案號 110年度審簡字第549號 110年度審簡字第870號 110年度審簡字第870號  判決日期 110/11/12 111/02/08 111/02/08 確定判決 法院 桃園地院 桃園地院 桃園地院  案號 110年度審簡字第549號 110年度審簡字第870號 110年度審簡字第870號  判決確定日期 110/12/15 111/03/10 111/03/10 是否為得易科罰金之案件  是 是 是 備註  桃園地檢111年度執字第1311號 桃園地檢111年度執字第3349號（編號5至7前經桃園地院以110年度審簡字第870號判決應執行有期徒刑6月）    編號1至7前經桃園地院以111年度聲字第950號裁定應執行有期徒刑1年6月   

編號  7 8 以下空白 罪名  侵占罪 販賣第三級毒品未遂罪  宣告刑  有期徒刑3月 有期徒刑2年  犯罪日期  109年8月12日後之當月某日 110/03/08  偵查（自訴）機關年度案號  桃園地檢110年度偵緝字第733號等 新北地檢110年度偵字第12710號  最後事實審 法院 桃園地院 本院   案號 110年度審簡字第870號 111年度上訴字第967號   判決日期 111/02/08 111/04/27  確定判決 法院 桃園地院 本院   案號 110年度審簡字第870號 111年度上訴字第967號   判決確定日期 111/03/10 111/05/26  是否為得易科罰金之案件  是 否  備註  桃園地檢111年度執字第3349號（編號5至7前經桃園地院以110年度審簡字第870號判決應執行有期徒刑6月） 新北地檢111年度執字第5620號    編號1至7前經桃園地院以111年度聲字第950號裁定應執行有期徒刑1年6月